【裁判字號】    99,台上,6300
【裁判日期】    991014
【裁判案由】    妨害風化
【裁判全文】
最高法院刑事判決            九十九年度台上字第六三００號
上  訴  人  甲○○
選任辯護人  張玉希律師                     
上列上訴人因妨害風化案件，不服台灣高等法院中華民國九十八
年二月二十六日第二審判決（九十七年度上訴字第五０三二號，
起訴案號：台灣台北地方法院檢察署九十七年度偵字第五九二０
號），提起上訴，本院判決如下：
    主  文
上訴駁回。
    理  由
按刑事訴訟法第三百七十七條規定，上訴於第三審法院，非以判
決違背法令為理由，不得為之。是提起第三審上訴，應以原判決
違背法令為理由，係屬法定要件。如果上訴理由書狀並未依據卷
內訴訟資料，具體指摘原判決不適用何種法則或如何適用不當，
或所指摘原判決違法情事，顯與法律規定得為第三審上訴理由之
違法情形，不相適合時，均應認其上訴為違背法律上之程式，予
以駁回。本件原判決綜合全部卷證資料，認上訴人甲○○有其事
實欄所載之犯行，已詳所憑之證據與認定之理由。就上訴人否
認犯罪之所辯，認不足採信，於理由內予以指駁、說明甚詳。因
而撤銷第一審之科刑判決，改判仍論處上訴人共同意圖使女子與
他人為性交之行為，而容留以營利，累犯罪刑。
上訴意旨略稱：王美英既生病住院，上訴人即無可能與王美英有
犯意聯絡或行為分擔，原判決未論述二人為正犯之理由，未依聲
請傳喚證人陳蓮嬌、黃美林、王冠雲，調查「孟欣美容坊」內部
裝潢情形，及上訴人是否知道陳蓮嬌、黃美林之工作情況，即推
論上訴人知道陳蓮嬌、黃美林與男客從事性交易，自非適法；陳
蓮嬌、黃美林之警詢陳述與審判證言無顯然不符，原判決依刑事
訴訟法第一百五十九條之二規定認其二人之警詢陳述有證據能力
，亦屬違法；上訴人之辯護人明確表示陳蓮嬌、黃美林、王毓華
之警詢陳述無證據能力，原判決竟認上訴人表示無意見，依刑事
訴訟法第一百五十九條之五規定認定有證據能力，顯有違誤云云
。惟查：(一)、犯罪事實之認定，證據之取捨及其證明力如何，乃
事實審法院自由判斷之職權，如其取捨不違背經驗法則與論理法
則，即不得指為違法，而據為上訴第三審之理由。原判決認定上
訴人之妹王美英（嗣已死亡）在台北市○○路○○○巷○號○樓
開設「孟欣美容坊」，僱用陳蓮嬌、黃美林為服務員。王美英自
民國九十七年二月十九日起生病住院，要求上訴人代為看管該美
容坊，上訴人自斯時起即擔任現場負責人，與王美英自同年二月
下旬某日起，共同基於意圖使女子與他人為性交行為而容留以營
利之犯意，容留陳蓮嬌、黃美林在該址與不特定男客從事有對價
之性交易行為，男客王毓華於九十七年二月下旬至該址與陳蓮嬌
性交易一次，其後警員楊志宏據報於九十七年三月二日下午十時
許，至該處樓下守候，見王毓華進入店內，即喬裝男客隨後進入
，果見王毓華與陳蓮嬌正從事性交易而當場查獲等情，已說明本
於調查所得心證，分別定其取捨而為事實判斷之理由。並就確認
之事實，說明上訴人與王美英有共同之犯意聯絡，並分擔部分犯
行，二人均為正犯之論據。所為論斷，核無違背客觀存在之經驗
法則與論理法則，自屬原審採證、認事之適法職權行使，不容任
意指摘為違法。(二)、刑事訴訟法第三百七十九條第十款所稱依本
法應於審判期日調查之證據，指該證據在客觀上為法院認定事實
及適用法律之基礎者而言，若非上述情形之證據，未予調查，即
無違法。陳蓮嬌、黃美林已於審判中到庭作證，就上訴人當時是
否現場負責人之重要待證事實，所為證言與警詢陳述不同，原判
決乃說明彼二人之警詢陳述如何有特別可信之情狀，且為證明犯
罪事實存否所必要，依刑事訴訟法第一百五十九條之二規定有證
據能力，及無再傳喚陳蓮嬌、黃美林調查必要之理由，執此指摘
，並非適法之第三審上訴理由。又依卷內資料，上訴人於原審聲
請傳喚王冠雲，欲調查上訴人何故自嘉義住處北上至「孟欣美容
坊」、該美容坊於九十七年三月二日被警查獲時，上訴人為何在
場、王冠雲有無在「孟欣美容坊」見過陳蓮嬌、黃美林，及渠至
醫院探視王美英所為何事等情。原審以本件事證已臻明確，未傳
喚王冠雲調查，並說明其理由，於法無違。再原判決並未採用王
毓華之警詢陳述為證據，上訴意旨有關王毓華警詢陳述之證據能
力部分，即非依據卷內訴訟資料指摘。其餘上訴意旨，置原判決
理由已明白論斷之事項於不顧，仍執陳詞，否認犯罪，對原審採
證認事之職權，為事實上之爭執，泛指原判決違背法令，核與前
揭得為第三審上訴理由之法定要件不相適合。應認本件上訴違背
法律上之程式，予以駁回。
據上論結，應依刑事訴訟法第三百九十五條前段，判決如主文。
中    華    民    國  九十九  年    十    月   十四   日
                      最高法院刑事第十三庭
                          審判長法官  賴  忠  星  
                                法官  呂  丹  玉  
                                法官  吳      燦  
                                法官  蔡  名  曜  
                                法官  葉  麗  霞  
本件正本證明與原本無異
                                      書  記  官  
中    華    民    國  九十九  年    十    月   十九   日
                                                      K

司法院資訊處製作；財團法人民間司法改革基金會備份。
